臺灣板橋地方法院刑事判決　　　　　　　94年度易字第1380號
公　訴　人　臺灣板橋地方法院檢察署檢察官
被　　　告　甲○○
上列被告因毒品危害防制條例案件，經檢察官提起公訴（94年度
核退毒偵字第2120號），被告就被訴事實為有罪之陳述，本院告
知被告簡式審判程序之旨，並聽取當事人之意見後，經合議庭裁
定改由受命法官獨任進行簡式審判程序，判決如下：
    主  文
甲○○施用第二級毒品，處有期徒刑肆月，如易科罰金，以參佰
元折算壹日。扣案之甲基非他命淨重零點壹公克沒收銷燬之、包
裝上開甲基安非他命之外包裝袋壹只沒收。
    事  實
一、甲○○前因違反槍砲彈藥刀械管制條例案件，經本院以九十
    四年度簡字第六四八號簡易判決判處有期徒刑一年二月，緩
    刑五年，現仍在緩刑中（於本案不構成累犯）。
二、甲○○復曾因違反毒品危害防制條例案件，經本院於民國九
    十三年九月二十二日以九十三年度毒聲字第一五七四號裁定
    送觀察、勒戒後，認無繼續施用毒品之傾向，於九十三年十
    月二十一日執行完畢出所，並經臺灣板橋地方法院檢察署檢
    察官於九十三年十月二十八日以九十三年度毒偵字第三七二
    六號不起訴處分確定。詎甲○○猶不知悔改，基於施用第二
    級毒品甲基安非他命之犯意（起訴書誤載為安非他命），於
    九十四年八月四日下午四時許（起訴書略載為九十四年八月
    七日採尿時起回溯前九十六小時內之某時許），在臺北縣中
    和市○○路五二四巷十四之二號住處，以將甲基安非他命放
    在錫箔紙上以火燻烤吸取其生成霧煙方式，施用第二級毒品
    甲基安非他命乙次。嗣於九十四年八月七日十七時許，在臺
    北縣三重市○○○路八五巷口處為警查獲，並扣得第二級毒
    品甲基安非他命一包（淨重０‧一公克）。
二、案經臺北縣政府警察局三重分局報告臺灣板橋地方法院檢察
    署檢察官偵查起訴，經合議庭裁定以簡式審判程序審理。
    理?由
壹、程序部分：
??查本件被告甲○○所犯並非死刑、無期徒刑、最輕本刑為三
    年以上有期徒刑之罪或高等法院管轄第一審案件，而其於準
    備程序進行中，被告先就被訴事實為有罪之陳述，經法官告
    知簡式審判程序之旨，並聽取公訴人及被告之意見後，本院
    認適宜改依簡式審判程序進行，爰依刑事訴訟法第二百七十
    三條之一第一項、第二百八十四條之一規定，由本院合議庭
    以裁定由受命法官獨任進行簡式審判程序，合先敘明。
貳、實體部分：
一、訊據被告甲○○對於上揭犯罪事實均坦承不諱，且被告於上
    開為警查獲時所採集之尿液，經送交臺灣檢驗科技股份有限
    公司以酵素免疫分析法（EIA）初 步檢驗及氣相層析質譜儀
    法（GC/MS）確 認檢驗結果，呈甲基安非他命類陽性反應乙
    節，有該公司於九十四年九月十三日出具之濫用藥物尿液檢
    驗報告一紙附卷可稽，復有甲基安非他命一包（淨重０‧一
    公克，詳臺北縣政府警察局三重分局毒品初步鑑驗報告書）
    扣案可資佐證。是被告上開出於任意性之自白核與事實相符
    ，堪予採信。另人體施用甲基安非他命後，其主要代謝物中
    ，未改變型態之甲基安非他命占施用劑量達百分之四十三，
    安非他命則約為百分之五；人體若係施用安非他命後，主要
    代謝物中則有未改變型態之安非他命，但無甲基安非他命，
    此經法務部調查局以九十三年五月四日調科壹字第○九三六
    二四一三九八○號函釋明在案。足見人體若施用安非他命，
    其尿液代謝物不可能出現甲基安非他命，惟人體若施用甲基
    安非他命，其尿液代謝物除主要有甲基安非他命外，亦可能
    有少量之安非他命。是本件被告之尿液呈現甲基安非他命之
    陽性反應，依上開函示，被告自不可能係施用安非他命，而
    應係施用甲基安非他命。公訴意旨認被告係施用安非他命，
    容有誤解。是本件事證明確，被告犯行洵堪認定，應予依法
    論科。
二、查被告甲○○前因違反毒品危害防制條例案件，經本院以九
    十三年度毒聲字第一五七四號裁定送觀察、勒戒後，認無繼
    續施用毒品之傾向，於九十三年十月二十一日執行完畢出所
    ，並經臺灣板橋地方法院檢察署檢察官於九十三年十月二十
    八日以九十三年度毒偵字第三七二六號不起訴處分確定乙節
    ，有臺灣高等法院被告前案紀錄表一紙附卷可按，故而被告
    於觀察勒戒執行完畢後五年內再度施用第二級毒品之行為，
    依毒品危害防制條例第二十三條第二項規定，係犯毒品危害
    防制條例第十條第二項之施用第二級毒品罪。至被告為施用
    而持有第二級毒品甲基安非他命之低度行為為施用之高度行
    為所吸收，不另論罪。爰審酌被告甲○○曾因施用毒品而觸
    法，經觀察、勒戒後獲不起訴之寬典，應知所惕勵，當知悉
    施用毒品之危害及其違法性，詎其仍因自制力薄弱，並漠視
    法令禁制，而再犯本案，顯不知悛悔，應嚴予非難，兼衡被
    告甲○○於犯後即能坦承犯行，而其施用毒品行為於本質上
    係屬自我戕害行為，反社會性之程度應屬較低等一切情狀，
    量處如主文所示之刑，並諭知易科罰金之折算標準，以資懲
    儆。扣案甲基安非他命淨重０‧一公克為第二級毒品，依毒
    品危害防制條例第十八條第一項前段沒收銷燬；上開甲基安
    非他命之外包裝袋一只，為被告所有，經被告坦承在案，又
    係供犯本罪所用之物，依刑法第三十八條第一項第二款之規
    定沒收之。
據上論斷，應依刑事訴訟法第二百七十三條之一第一項、第二百
九十九條第一項前段，毒品危害防制條例第十條第二項、第十八
條第一項前段，刑法第十一條前段、第四十一條第一項前段、第
三十八條第一項第二款，罰金罰鍰提高標準條例第二條，判決如
主文。
本案經檢察官涂永欽到庭執行職務。
中　　華　　民　　國　　94　　年　　11　　月　　30　　日
                  刑事第十八庭  法　官    鄭燕璘
上列正本證明與原本無異。
如不服本判決應於送達後十日內向本院提出上訴狀
                                書記官　  陳秀慧
中　　華　　民　　國　　94　　年　　11　　月　　30　　日
附錄本案論罪科刑法條全文：
毒品危害防制條例第十條第二項：
施用第二級毒品者，處三年以下有期徒刑。
